【裁判字號】    94,訴,3078
【裁判日期】    950331
【裁判案由】    毒品危害防制條例
【裁判全文】
臺灣板橋地方法院刑事判決              94年度訴字第3078號
公  訴  人  臺灣板橋地方法院檢察署檢察官
被      告  甲○○
                    （另案於臺灣臺北監獄執行中）
指定辯護人  本院公設辯護人乙○○
上列被告因違反毒品危害防制條例案件，經檢察官提起公訴（94
年度偵緝字第2119號），本院判決如下：
    主  文
甲○○販賣第二級毒品未遂，累犯，處有期徒刑貳年。
扣案之第二級毒品ＭＤＭＡ肆顆沒收銷燬。
    事  實
一、甲○○曾於民國八十七年間因偽造文書案件，經臺灣臺北地
    方法院以八十七年度易字第二五六０號判決判處有期徒刑八
    月，緩刑三年，緩刑期間並付保護管束，於九十一年一月二
    十四日判決確定，嗣經檢察官聲請法院裁定撤銷緩刑，於九
    十一年六月二十五日入監服刑，於九十二年二月二十四日執
    行完畢，猶未思悔改，明知ＭＤＭＡ（俗稱搖頭丸）業經毒
    品危害防制條例列為第二級毒品，不得販賣、施用、持有，
    於九十三年十二月二十三日前某日，向不詳人士購入第二級
    毒品ＭＤＭＡ供己施用，惟因經濟拮据，竟萌生意圖營利之
    犯意，欲將施用剩餘之ＭＤＭＡ販賣予第三人，而於九十三
    年十二月二十三日，在臺北縣板橋市○○路211 號10樓租屋
    處樓下網路咖啡店，以電腦連結網路至「薔薇勁爆留言版」
    ，以標題為「衣補《指ＭＤＭＡ》補給站」而刊登內容為「
    有需要的朋友，請你寫信來留下電話，我會電話與你聯絡」
    之留言，為臺北市政府警察局大同分局員警趙錦龍於同年月
    二十三日中午十二時三十五分許，在上開網站查知上開留言
    ，即化名「alan」在甲○○之電子郵件信箱內留下其電子郵
    件帳號，甲○○隨即以該電子郵件帳號回覆，並以「alan
    」在郵件上所留下之電話聯絡後相約於九十四年一月十五日
    下午一時二十分許，在臺北縣板橋市○○路與萬板路口以一
    顆ＭＤＭＡ代價新台幣（下同）六百五十元當面交易，甲○
    ○即持欲販賣之ＭＤＭＡ四顆於約定時間至上址，為警當場
    查獲而販賣不遂，並扣得甲○○所有之ＭＤＭＡ四顆。
二、案經臺北市政府警察局大同分局移請臺灣板橋地方法院檢察
    署檢察官偵查起訴。
    理  由
一、上揭犯罪事實，業據被告甲○○於警、偵訊及本院審理時供
    承不諱，其於本院坦承「確實在網路上刊登留信要賣ＭＤＭ
    Ａ，衣褲補給站的衣褲是指ＭＤＭＡ搖頭丸，我之前跟朋友
    住板橋市○○路211號10樓租屋處，我在住處大樓樓下網咖
    啡留下『衣褲補給站』等留言，九十四年一月十五日被查獲
    時，我身上的四顆搖頭丸，是我跟朋友出去玩，我施用剩下
    來的四顆，我不想留在身上，想要轉賣出去，對方在網路上
    有留下電話，我才用電話與對方聯絡，約在板橋市○○路、
    萬板路口，打算一顆賣六百五十元」（參見本院九十五年二
    月十三日準備程序筆錄）、「（問：扣案之ＭＤＭＡ是否是
    警方在你身上所查扣的？）是的，ＭＤＭＡ是我的，是自己
    用剩下來，不想留在身上，因為要繳房租沒有錢，才想要把
    它賣掉」等語（參本院九十五年三月十七日審判筆錄），並
    據證人即查獲員警趙錦龍於偵查中結證屬實，其證稱「（問
    ：請說明查獲甲○○過程？）九十三年十二月二十三日有人
    在網路衣褲給站的『薔薇勁爆留言版』留下『有需要的朋友
    ，請你寫信來留下電話，我會打電話與你聯絡』，我就留下
    EMAIL給對方，讓他與我聯絡，之後他就回信到我的EMAIL
    『現在有最新的福斯650效果比1/2還要強』，我就先留下我
    的行動電話給他，結果對方就回覆並留下他的電話，號碼是
    0000000000」、「（問：後來與被告電話聯絡的結果？）我
    打給他他說只有四顆，所以我就說那就四顆，一顆六百五十
    元，我們約在板橋市○○路與萬板路口見面，見面他拿藥出
    來給我，之後就當場逮捕他並扣得四顆搖頭丸」等語（參見
    九十四年度偵緝字第二一一九號偵查卷第22 、23頁），而
    查扣之藥錠四顆經臺北市政府警察局鑑驗結果均檢出第二級
    毒品ＭＤＭＡ成份，此有該局九十四年五月三十日北市鑑毒
    字第０八八號鑑驗通知書一紙附卷可稽，是被告所欲販賣之
    物確屬第二級毒品ＭＤＭＡ無誤，此外，復有被告於薔薇勁
    爆留言版之電腦列印單二紙及查獲員警趙錦龍所製作之職務
    報告書在卷可佐。參以被告於上開時地為警查獲後，經警所
    採集尿液檢驗結果確有ＭＤＭＡ陽性反應，有臺灣尖端先進
    生技醫藥股份有限公司之濫用藥物檢驗報告一紙存卷可查，
    且其施用第二級毒品部分，業經檢察官聲請由本院於九十四
    年一月十六日以九十四年度毒聲字第九九號裁定送觀察勒戒
    處所觀察、勒戒，並於同日入臺灣臺北看守所附屬勒戒處所
    執行觀察勒戒，此有臺灣高等法院被告前案紀錄表在卷可證
    ，可證被告確有施用ＭＤＭＡ，足認被告之上開自白與事實
    相符，為可採信。
二、按犯罪之著手階段，係指行為人為實現犯意而開始實行犯罪
    構成要件之行為而言，販賣毒品，自應以毒販與購毒者就買
    賣毒品之內容有所表示時，應認已經著手販賣毒品之實施（
    最高法院九十三年度台上字第四六二號刑事判決參照）。查
    被告意圖販賣圖利而擬轉售前因施用所持有之第二級毒品Ｍ
    ＤＭＡ，並在上開網站刊登販賣第二級毒品ＭＤＭＡ之訊息
    ，適員警趙錦龍查知該訊息，化名「alan」留下電子郵件帳
    號及電話，被告隨即以該電子郵件帳號及留下的電話聯絡「
    alan」，雙方並約定交易之具體內容，顯見被告係出於己意
    販賣，且與「alan」就買賣毒品之內容已有買賣之合意，被
    告並已依約攜帶第二級毒品ＭＤＭＡ四顆前往交易，顯然被
    告已著手於販賣第二級毒品ＭＤＭＡ之實施，只因化名「al
    an」之員警並無購買之真意而無法成立販賣既遂罪，是核其
    所為，係犯毒品危害防制條例第四條第六項、第二項之販賣
    第二級毒品未遂罪。其持有第二級毒品ＭＤＭＡ之低度行為
    ，應為其著手販賣第二級毒品ＭＤＭＡ未遂之高度行為所吸
    收，不另論罪。查被告有如事實欄所載之刑之執行紀錄，有
    臺灣高等法院被告前案紀錄表附卷可稽，其受有期徒刑之執
    行完畢，五年以內再犯本件有期徒刑以上之罪，為累犯，應
    依刑法第四十七條之規定加重其刑，惟就無期徒刑部分依刑
    法第六十五條第一項規定不得加重。又被告已著手於販賣第
    二級毒品行為之實施，惟因購買者並無購買之真意而無法成
    立販賣既遂罪，但無解其販賣未遂之罪責，爰依刑法第二十
    六條前段、第六十五條第二項、第六十六條之規定，按既遂
    犯之刑度減輕其刑，故無期徒刑減為七年以上有期徒刑，有
    期徒刑部分則減輕其刑至二分之一。次查，被告欲販賣第二
    級毒品ＭＤＭＡ於第三人，行為固無足取，然其所欲販賣之
    數量僅四顆，每顆欲販賣六百五十元，尚無圖鉅額利益，觀
    其犯罪情節尚輕微，加以其因經濟拮据一時失慮致肇犯行，
    而所犯本罪法定本刑原為無期徒刑或七年以上有期徒，與其
    犯罪情節相較，實屬情輕法重，揆其前開犯罪情狀客觀上足
    以引起一般同情，顯有堪資憫恕之處，本院認即令處以法定
    最低刑度，並依未遂情節減輕其刑，猶嫌過重，爰依刑法第
    五十九條規定酌減其刑，並依刑法第七十一條第一項、第七
    十條之規定先加後遞減之。爰審酌被告之素行、犯罪之動機
    、目的、手段、欲販賣ＭＤＭＡ供人施用助長犯罪歪風、戕
    害他人身體健康，幸未販出前即為警查獲及犯罪後坦承犯行
    ，態度良好等一切情狀，量處如主文所示之刑。
三、扣案之第二級毒品ＭＤＭＡ四顆，係查獲之毒品，屬毒品危
    害防制條例所定之違禁物，且為被告所有預供販賣所用之物
    ，爰依毒品危害防制條例第十八條第一項前段規定，沒收銷
    燬之。
據上論斷，應依刑事訴訟法第二百九十九條第一項前段，毒品危
害防制條例第四條第六項、第二項、第十八條第一項前段，刑法
第四十七條、第二十六條前段，第五十九條，判決如主文。
本案經檢察官涂永欽到庭執行職務
中    華    民    國    95    年    3     月    31    日
                  刑事第十八庭  審判長法  官  李幼妃
                                      法  官  鄭燕璘
                                      法  官  張紹省
以上正本證明與原本無異
如不服本判決應於送達後10日內向本院提出上訴狀
                                      書記官  強梅芳
中    華    民    國    95    年    4     月    4     日
附錄本案論罪科刑法條全文
毒品危害防制條例第4條
製造、運輸、販賣第一級毒品者，處死刑或無期徒刑；處無期徒
刑者，得併科新臺幣 1 千萬元以下罰金。
製造、運輸、販賣第二級毒品者，處無期徒刑或 7 年以上有期徒
刑，得併科新臺幣 7 百萬元以下罰金。
製造、運輸、販賣第三級毒品者，處 5 年以上有期徒刑，得併科
新臺幣 5 百萬元以下罰金。
製造、運輸、販賣第四級毒品者，處 3 年以上 10 年以下有期徒
刑，得併科新臺幣 3 百萬元以下罰金。
製造、運輸、販賣專供製造或施用毒品之器具者，處 1 年以上 7
年以下有期徒刑，得併科新臺幣 1 百萬元以下罰金。
前五項之未遂犯罰之。


司法院資訊處製作；財團法人民間司法改革基金會備份。
